Minutes et répertoires du notaire François LE MONNYER, 31 octobre 1839 - 7 mai 1874 (étude XXI)
Archives nationales
- Répertoire(s) de François LE MONNYER, 14 décembre 1827 - 27 mai 1889; MC/RE/XXI/19 - MC/RE/XXI/27
  - Répertoire. 1841, 2 janvier - 1852, 5 janvier, 2 janvier 1841 - 5 janvier 1852; MC/RE/XXI/20
    - Inventaire après décès de Louise Victoire Guyard, épouse de Nicolas Zacharie Langlois, décédée à Paris, rue Cuvier, n°10, le 21 février 1849., 5 mars 1849
      inventaire après décès; Cuvier (rue); Guyard, Louise Victoire (....-1848); Langlois, Nicolas Zacharie
    - Inventaire après décès de Elisabeth Emilie Réalier-Dumas, veuve de Jean-Pierre Apostoly, décédée à La Glacière, boulevard de la Santé, n°17, le 8 décembre 1846., 9 mars 1849
      inventaire après décès; Gentilly (ancienne commune); Santé (boulevard de la); Réalier-Dumas, Elisabeth Emilie (....-1846); Apostoly, Jean-Pierre
    - Inventaire après décès de Denis Eugène Curot, décédé à Paris, place des Italiens, n°1, le 22 mars 1849., 27 mars 1849
      inventaire après décès; Italiens (place des); Curot, Denis Eugène (....-1849)
    - Inventaire après décès de Sylvain Lefort, demeurant à Paris, quai des Ormes, n°54, où il est décédé le 1er mars 1849., 27 mars 1849
      inventaire après décès; Ormes (quai des); Lefort, Sylvain (....-1849)
    - Inventaire après décès de Geneviève Nicole Danne, veuve de Antoine Pierre Roche Duhamel, demeurant à Paris, rue Rochechouart, n°37, décédé à Bruyère-le-Chatel, arrondissement de Corbeil, le 8 avril 1849., 18 avril 1849
      inventaire après décès; Danne, Geneviève Nicole (....-1849); Duhamel, Antoine Pierre Roche
    - Inventaire après décès de Barthélémy Durassier, décédé à Paris, rue de Mulhouse, n°9, le 18 décembre 1846., 25 avril 1849
      inventaire après décès; Mulhouse (rue de); Durassier, Barthélémy (....-1846)
    - Inventaire après décès de Augustine Desplats, épouse de Jacques Isidore Vezin, décédée à Paris, rue Neuve Saint-Médard, n°16, le 10 avril 1849., 12 mai 1849
      inventaire après décès; Desplats, Augustine (....-1849); Vezin, Jacques Isidore
    - Inventaire après décès de Georges Frédéric Wurst, décédé à Vanvres, le 14 octobre 1848, et de Marie-Elisabeth Petit-Marigné, son épouse, décédée le 22 mars 1846., 31 mai 1849
      inventaire après décès; Vanves (Hauts-de-Seine); Wurst, Georges Frédéric (....-1848); Petit-Marigné, Marie-Elisabeth (....-1846)
    - Inventaire après décès de Madeleine Constance Toussine Thibert, veuve de Jean-François Molin, décédé à Paris, rue du Mail, n°35, le 25 mai 1849., 5 juin 1849
      inventaire après décès; Mail (rue du); Thibert, Madeleine Constance Toussine (....-1849); Molin, Jean-François
    - Inventaire après décès de Anne Rosalie Desperiez, veuve de Joseph Souham, décédé à Paris, le 29 avril 1849., 21 juin 1849
      inventaire après décès; Desperiez, Anne Rosalie (....-1849); Souham, Joseph
    - Inventaire après décès de Michel Eugène Louyrette, demeurant à Paris, rue Geoffroy Marie, n°3, où il est décédé le 6 juin 1849., 22 juin 1849
      inventaire après décès; Louyrette, Michel Eugène (....-1849)
    - Inventaire après décès de Virginie Adélaïde Lefebvre, épouse de Léon Sylvain Lhéritier, décédée à Paris, le 17 juin 1849., 27 juin 1849
      inventaire après décès; Lefebvre, Virginie Adélaïde (....-1849); Lhéritier, Léon Sylvain
    - Inventaire après décès de Anne Décorée, décédée à Paris, rue Ribouté, n°5, le 20 mai 1849., 14 juillet 1849
      inventaire après décès; Riboutté (rue); Décorée, Anne (....-1849)
    - Inventaire après décès de Marie Catherine Michel, veuve de Marie Michel Joyeux, décédée à la Salpétrière, le 11 avril 1849., 14 juillet 1849
      inventaire après décès; Michel, Marie Catherine (....-1849); Joyeux, Marie Michel
    - Inventaire après décès de Catherine Geneviève Colson, décédée à Paris le 7 juin 1849., 17 juillet 1849
      inventaire après décès; Colson, Catherine Geneviève (....-1849)
    - Inventaire après décès de Alfred de Laqueuille, décédé à Paris, rue Poultier, n°14, le 29 juin 1849., 18 juillet 1849
      inventaire après décès; Poulletier (rue); Laqueuille, Alfred de (....-1849)
    - Inventaire après décès de César Auguste Maxime Hollot, décédé à Paris, rue du Faubourg Saint-Martin, n°57, le 3 juin 1849., 24 juillet 1849
      inventaire après décès; Hollot, César Auguste Maxime (....-1849)
    - Inventaire après décès de Nicolas Ménard, décédé à Paris, rue Marivaux, n°2, le 3 juin 1849, et de Nathalie Michel, son épouse, décédée à Paris, le 5 juin 1849., 31 juillet 1849
      inventaire après décès; Marivaux (rue); Ménard, Nicolas (....-1849); Michel, Nathalie (....-1849)
    - Inventaire après décès de Antoine Isidore Delcros, décédé à Paris, rue Saint-Paul, n°21, le 16 juillet 1849., 1er août 1849
      inventaire après décès; Saint-Paul (rue); Delcros, Antoine Isidore (....-1849)
    - Inventaire après décès de Baptiste André Dutreih, décédé à Passy, le 29 juillet 1848., 3 août 1849
      inventaire après décès; Passy (ancienne commune); Dutreih, Baptiste André (....-1849)
    - Inventaire après décès de Marie Geneviève Mochu, épouse de Nicolas Fièvre, décédée à Paris, rue d'Enghein, n°20, le 10 août 1849., 18 août 1849
      inventaire après décès; Mochu, Marie Geneviève (....-1849); Fièvre, Nicolas
    - Inventaire après décès de Eugène Redmond de Shée, décédé à Saint-Germain-en-Laye, rue de Noailles, n°5, le 14 avril 1849., 21 août 1849
      inventaire après décès; Saint-Germain-en-Laye (Yvelines); Shée, Eugène Redmond de (....-1849)
    - Inventaire après décès de Paul François Denis Gouffier, marchand épicier, décédé à Paris, rue de l'Ecole de Médecine, n°20, le 21 juillet 1849., 23 août 1849
      inventaire après décès; Gouffier, Paul François Denis (....-1849); commerçant
    - Inventaire après décès de Louis Antoine Hannier, marchand épicier, décédé à Paris, rue du Fer à Moulin, n°32, le 18 juin 1849., 6 septembre 1849
      inventaire après décès; Hannier, Louis Antoine (....-1849); commerçant
    - Inventaire après interdiction de Cléophile Michel Dehérain, ancien notaire à Paris où il demeure, rue Godot de Mauroy, n°25., 24 septembre 1849
      inventaire; Dehérain, Cléophile Michel; notaire
    - Inventaire après décès de Françoise Véronique Hervoy, décédée à Paris, rue Lenoir Saint-Antoine, n°17, le 4 juillet 1849, épouse de Jacques Daniel Numa Sellier, propriétaire, demeurant à Montgeron, arrondissement de Corbeil (Seine-et-Oise)., 25 septembre 1849
      inventaire après décès; Montgeron (Essonne); Hervoy, Françoise Véronique (....-1849); Sellier, Jacques Daniel Numa
    - Inventaire après décès de Pierre Marie Halbot, peintre en bâtiments, décédé à Corbie, arrondissement d'Amiens (Somme), le 12 août 1849., 9 octobre 1849
      inventaire après décès; Corbie (Somme); Halbot, Pierre Marie (....-1849); peintre; peintre en bâtiment
    - Inventaire après décès de Rose Françoise Michelle Cornet, veuve de Pierre Thibault Corrot, décédée à Paris, rue de Beaune, n°29, le 6 octobre 1849., 12 octobre 1849
      inventaire après décès; Beaune (rue de); Cornet, Rose Françoise Michelle (....-1849); Corrot, Pierre Thibault
    - Inventaire après décès de Auguste François Théberge, négociant, décédé à Paris, quai de la Tournelle, n°23, le 3 juin 1849., 17 octobre 1849
      inventaire après décès; Tournelle (quai de la); Théberge, Auguste François (....-1849); négociant
    - Inventaire après décès de Henri Sébastien Dewarlez, graveur sur métaux, demeurant à Paris, rue Thérèse, n°6., 30 octobre 1849
      inventaire après décès; Thérèse (rue); Dewarlez, Henri Sébastien; graveur
    - Inventaire après décès de Jeannette Juliette Herbelet, épouse de Barthélémy Antoine François Sellier, décédée à Moulin Galant, arrondissement de Corbeil (Seine-et-Oise), le 21 juin 1849., 13 novembre 1849
      inventaire après décès; Herbelet, Jeannette Juliette (....-1849); Sellier, Barthélémy Antoine François
    - Inventaire après décès de Séverine Boyer, épouse de Ferdinand Désiré Joseph Boutry, décédée à Cérifontaine (Oise), le 20 septembre 1849, demeurant à Paris, rue Saint-Antoine, n°179., 17 novembre 1849
      inventaire après décès; Saint-Antoine (rue); Boyer, Séverine (....-1849); Boutry, Ferdinand Désiré Joseph
    - Inventaire après décès de Jacques François Merlin, décédé à Paris, rue du Battoir Saint-André, n°10, le 20 juillet 1849., 22 novembre 1849
      inventaire après décès; Battoir-Saint-André (rue du); Merlin, Jacques François (....-1849)
    - Inventaire après décès de Denise Emilie Léautaud, veuve de Rémi Cyr Madoré, décédée à Paris, rue Montorgueil, n°21, le 15 juin 1849., 23 novembre 1849
      inventaire après décès; Montorgueil (rue); Léautaud, Denise Emilie (....-1849); Madoré, Rémi Cyr
    - Inventaire après décès de Joséphine Louise Spicket, veuve de Etienne Guillaume Auguste Bruguière, décédée à Paris, rue Plumet, n°25, le 29 août 1849., 3 décembre 1849
      inventaire après décès; Plumet (rue); Spicket, Joséphine Louise (....-1849); Bruguière, Etienne Guillaume Auguste
    - Inventaire après décès de Marie Marguerite Sophie Barbier, veuve de Jacques Leroux, décédé à Chaumont (Oise), le 18 octobre 1849., 4 décembre 1849
      inventaire après décès; Chaumont-en-Vexin (Oise); Barbier, Marie Marguerite Sophie (....-1849); Leroux, Jacques
    - Inventaire après décès de Louise Clara Doudou, veuve de Paul Barbazan, décédée à Paris, rue des Vieux Augustins, n°37, le 26 octobre 1849., 19 décembre 1849
      inventaire après décès; Vieux-Augustins (rue des); Doudou, Louise Clara (....-1849); Barbazan, Paul
    - Inventaire après décès de Israël Lazard, décédé à Paris, boulevard Saint-Martin, n°33, le 6 décembre 1849., 24 décembre 1849
      inventaire après décès; Saint-Martin (boulevard); Lazard, Israël (....-1849)
    - Inventaire après demande de séparation de corps entre Jean Touzard, demeurant à Montmartre, chaussée de Clignancourt, rue Myrha, n°13, et Angélique Joséphine Blazins, son épouse, demeurant [...] de fait à Paris, rue du Faubourg Poissonnière, n°8., 24 décembre 1849
      inventaire; Montmartre (ancienne commune); Myrha (rue); Touzard, Jean; Blazins, Angélique Joséphine
    - Inventaire après décès de Marie Anne Merle, veuve de Jean-Baptiste Joseph Sirard, décédée à Paris, rue de Charonne, n°53, le 27 novembre 1849., 27 décembre 1849
      inventaire après décès; Charonne (rue de); Merle, Marie Anne (....-1849); Sirard, Jean-Baptiste Joseph
    - Inventaire après décès de Mathieu Talbordier, ancien directeur général de la société La Sécurité des Familles, décédé à Paris, boulevard du Temple, n°34, le 12 novembre 1849., 9 janvier 1850
      inventaire après décès; Temple (boulevard du); Talbordier, Mathieu (....-1849)
    - Inventaire après décès de Charles Frédéric Wolff, décédé à Courtenay (Loiret), le 27 octobre 1849., 18 janvier 1850
      inventaire après décès; Courtenay (Loiret); Wolff, Charles Frédéric (....-1849)
    - Inventaire après décès de Charlotte Joséphine Guyot, épouse de Auguste Hyppolite Rimbault, décédée à Paris, rue de Grammont, n°15, le 18 février 1848., 19 janvier 1850
      inventaire après décès; Grammont (rue de); Guyot, Charlotte Joséphine (....-1848); Rimbault, Auguste Hyppolite
    - Inventaire après décès de Jean-Jacques Bataillard, décédé à l'hôpital du Val-de-Grâce, le 11 janvier 1850., 24 janvier 1850
      inventaire après décès; Val-de-Grâce (hôpital du); Bataillard, Jean-Jacques (....-1850)
    - Inventaire après décès de Joseph Auguste Lesieur, décédé à Paris, rue Saint-Nicolas d'Antin, n°6, le 2 janvier 1850., 28 janvier 1850
      inventaire après décès; Lesieur, Joseph Auguste (....-1850)
    - Inventaire après décès de Nicolas Zacharie Langlois, décédé au Bas-Meudon, près de Paris, le 18 février 1850., 26 février 1850
      inventaire après décès; Meudon (Hauts-de-Seine); Langlois, Nicolas Zacharie (....-1850)
    - Inventaire après séparation de biens entre Michel Laurent Rey et Catherine Marie Justine Sorbonne, son épouse, demeurant à Paris, rue Richelieu, n°29., 1er mars 1850
      inventaire; Rey, Michel Laurent; Sorbonne, Catherine Marie Justine
    - Inventaire après décès de Jules Dominique Sence, décédé à Argenteuil, le 13 septembre 1849., 11 mars 1850
      inventaire après décès; Argenteuil (Val-d'Oise); Sence, Jules Dominique (....-1849)
    - Inventaire après décès de Aimée Julie Moisy, veuve de André Augustin Delion, décédée à Versailles, rue des Bourdonnais, n°2, le 15 mars 1850., 25 mars 1850
      Précisions sur les lieux: Versailles (Yvelines)--Bourdonnais (rue des)
      inventaire après décès; Versailles (Yvelines); Moisy, Aimée Julie (....-1850); Delion, André Augustin
    - Inventaire après décès de Caroline Edmée Elisabeth Cybo, épouse de Henri Louis Lassis, décédée à Paris, rue Saint-André des Arts, n°52, le 14 mars 1850., 15 avril 1850
      inventaire après décès; Cybo, Caroline Edmée Elisabeth (....-1850); Lassis, Henri Louis
    - Inventaire après décès de Marie Anne Cuypers, veuve de Jean-Pierre Lejeune, décédée à Rueil (Seine-et-Oise), le 20 mars 1850., 24 avril 1850
      inventaire après décès; Rueil-Malmaison (Hauts-de-Seine); Cuypers, Marie Anne (....-1850); Lejeune, Jean-Pierre
    - Inventaire après décès de Barbe Bourgeon, veuve de Anne Louis de Régnier, demeurant à Paris, rue Tronchet, n°5, décédée à la cour Senlisse, le 11 avril 1850., 25 avril 1850
      inventaire après décès; Tronchet (rue); Senlisse (Yvelines); Bourgeon, Barbe (....-1850); Régnier, Anne Louis de
    - Inventaire après décès de Marie Michelle Hébert, veuve de Louis Mignot, décédée à Paris, rue Sainte-Anne, n°58, le 23 avril 1850., 2 mai 1850
      inventaire après décès; Sainte-Anne (rue); Hébert, Marie Michelle (....-1850); Mignot, Louis
    - Inventaire après décès de Urbain Pierre Marie Charon, demeurant à Paris, rue de l'Arbre Sec, n°30, décédé à Bray-sur-Seine, le 22 avril 1850., 25 juin 1850
      inventaire après décès; Arbre-Sec (rue de l'); Bray-sur-Seine (Seine-et-Marne); Charon, Urbain Pierre Marie (....-1850)
    - Inventaire après décès de Marie Anne Rose Maillet, épouse de François Daudin, décédée à Paris, quai de la Mégisserie, n°56, le 13 mai 1850., 27 juin 1850
      inventaire après décès; Mégisserie (quai de la); Maillet, Marie Anne Rose (....-1850); Daudin, François
    - Inventaire après décès de Antoine François Lécluse, demeurant rue Vieille du Temple, n°139, où il est décédé le 31 août 1850., 18 septembre 1850
      inventaire après décès; Vieille-du-Temple (rue); Lécluse, Antoine François (....-1850)
    - Inventaire après décès de Eloi Boulanger, demeurant à Paris, rue Laffitte, n°2, décédé à Fouquescourt (Somme), le 17 septembre 1850., 23 septembre 1850
      inventaire après décès; Laffitte (rue); Fouquescourt (Somme); Boulanger, Eloi (....-1850)
    - Inventaire après décès de Joseph Alexis Millet, demeurant à Paris, quai de la Mégisserie, n°21., 3 octobre 1850
      inventaire après décès; Mégisserie (quai de la); Millet, Joseph Alexis
    - Inventaire après décès de Rosalie Marie Madeleine Lenoir, épouse de Jacques Pierre Richer, demeurant à Paris, Grenelle, rue Letellier, n°21, décédé à Passy, rue des Moulins, n°7, le 7 juillet 1849., 9 octobre 1850
      inventaire après décès; Letellier (rue); Passy (ancienne commune); Moulins (rue des); Lenoir, Rosalie Marie Madeleine (....-1849); Richer, Jacques Pierre
    - Quittance, acompte sur paiement de maison, 73000f sur 95000f, Paris (Paris) rue de Bourbon-Villeneuve, 37., 2 janvier 1851
      Domicile: Paris (Paris) rue Saint-Honore, 383.
      Nom, qualité: (M.) Lotfi-Nemr.
      Domicile: Paris (Paris) rue de Bourbon-Villeneuve, 37
      Attention: la cote du répertoire (de type ' MC/RE ') ne permet pas de consulter la minute de l'acte.
      Or celle-ci est rattachée matériellement à un autre acte conservé dans les minutes de ce même notaire pour la période de août 1850 (la date exacte de l'autre acte est mentionnée dans la colonne 'minutes' du répertoire du notaire).
      Il convient de rechercher la cote de la minute (de type ' MC/ET ') au niveau des articles (registre ou liasse) de minutes du notaire de la période chronologique ci-dessus mentionnée.
      L'accès aux images numérisées des pages du répertoire se fait au niveau de description supérieur (' Répertoire du notaire '), rubrique ' Consulter les archives numérisées associées '.
    - Décharge., 17 janvier 1851
      Nom, qualité: (M.) Bouvier.
      Nom, qualité: (M.) Mezieres
      Attention: la cote du répertoire (de type ' MC/RE ') ne permet pas de consulter la minute de l'acte. Il convient de rechercher la cote de la minute (de type ' MC/ET ') au niveau des articles (registre ou liasse) de minutes du notaire.
    - Acceptation, transport de créance., 19 janvier 1851
      Domicile: Paris (Paris) boulevard du Temple.
      Profession: juge-suppleant, Bar-sur-Aube.
      Or celle-ci est rattachée matériellement à un autre acte conservé dans les minutes de ce même notaire pour la période de novembre 1850 (la date exacte de l'autre acte est mentionnée dans la colonne 'minutes' du répertoire du notaire).
    - Quittance, acompte sur paiement de maison, 8000f, Paris (Paris) rue du Haut-Moulin, 6-8., 22 janvier 1851
      Nom, qualité: (Mme ou Mlle) Perreau, Marie.
      Domicile: Paris (Paris) rue Tivoli, 19.
      Nom, qualité: (M.) Duhamel, Etienne Francois.
      Nom, qualité: (M.) Denis, Jean Baptiste.
      Domicile: Paris (Paris) boulevard Saint-Denis, 22
      Or celle-ci est rattachée matériellement à un autre acte conservé dans les minutes de ce même notaire pour la période de juillet 1841 (la date exacte de l'autre acte est mentionnée dans la colonne 'minutes' du répertoire du notaire).
    - Société, dépôt de pièces, exploitation de mines d'anthracite, Bully (Loire) Fragny-sur-Loire., 28 janvier 1851
      Nom: Compagnie Des Mines Anthraciferes de Loire Bretonniere-Damman et Cie.
      Domicile: Roanne (Loire)
      Or celle-ci est rattachée matériellement à un autre acte conservé dans les minutes de ce même notaire pour la période de décembre 1850 (la date exacte de l'autre acte est mentionnée dans la colonne 'minutes' du répertoire du notaire).
    - Dépôt de pièces., 29 janvier 1851
    - Quittance, droits successifs, 1777f., 4 février 1851
      Nom, qualité: (M.) Hervoy, Claude Francois.
      Profession: fusilier au 38e regiment d'infanterie de ligne, Setif (algerie).
      Domicile: Setif (algerie).
    - Mariage, dépôt de pièces., 7 février 1851
      Nom, qualité: (M.) Foulonneau, Pierre Jacques.
      Profession: négociant (commis), Paris.
      Domicile: Paris (Paris) rue de Lamartine, 60.
      Nom, qualité: (Mme ou Mlle) Madin, Leocadie Celine.
      Profession: lingere (marchande), Paris.
      Domicile: Paris (Paris) rue Richelieu, 100.
    - Acceptation., 7 février 1851
      Profession: pharmacien, Paris.
      Domicile: Paris (Paris) rue de Grenelle-St-Honore, 29
      Or celle-ci est rattachée matériellement à un autre acte conservé dans les minutes de ce même notaire pour la période de janvier 1851 (la date exacte de l'autre acte est mentionnée dans la colonne 'minutes' du répertoire du notaire).
    - Mariage, dépôt., 8 février 1851
      Domicile: Paris (Paris) rue du Four-St-Honore, 13.
    - Succession, notoriété., 10 février 1851
      Nom, qualité: (M.) Milliet, Jean Claude.
      Profession: coffretier.
      Nom, qualité: (Mme ou Mlle) Lefevre, Claudine Julie.
      Domicile: Paris (Paris) boulevard de l'Hopital, 47.
      Or celle-ci est rattachée matériellement à un autre acte conservé dans les minutes de ce même notaire pour la période de octobre 1849 (la date exacte de l'autre acte est mentionnée dans la colonne 'minutes' du répertoire du notaire).
    - Notoriété, état civil., 13 février 1851
      Nom, qualité: (M.) Gallon, Jean.
      Profession: propriétaire, négociant (ancien).
      Domicile: Paris (Paris) rue d'Argenteuil, 11
    - Quittance, somme, 7473f., 15 février 1851
      Nom, qualité: (personne morale) Chapon (hoirs).
      Or celle-ci est rattachée matériellement à un autre acte conservé dans les minutes de ce même notaire pour la période de février 1851 (la date exacte de l'autre acte est mentionnée dans la colonne 'minutes' du répertoire du notaire).
    - Quittance, somme, 9631f., 17 février 1851
      Nom, qualité: (M.) Baudoin, Magloire Prosper.
      Profession: epicier (marchand), Deuil (95).
      Domicile: Deuil (95).
      Nom, qualité: (Mme ou Mlle) Tilliet, Alexandrine Elisabeth.
      Nom, qualité: (M.) Tilliet, Marin Leandre.
      Nom, qualité: (Mme ou Mlle) Goriot, Angelique Flore.
      Relations: veuve de l'intervenant 5.
      Nom, qualité: (M.) Tilliet, Pierre Zozime.
    - Procès-verbal d'enchères, vente, adjudication de capital en nue-propriete 8000f, prix 3120f., 18 février 1851
      Nom, qualité: (M.) Priestley, William Charles Wellington.
      Domicile: Paris (Paris) rue Pavee-au-Marais, 3
    - Quittance., 20 février 1851
      Nom, qualité: (M.) Caron, Nicolas.
      Profession: tonnelier, Paris.
      Domicile: Paris (Paris) rue Saint-Joseph, 19.
      Nom, qualité: (M.) Vallois, Andre.
      Domicile: Saint-Brice-sous-Foret (95).
      Nom, qualité: (Mme ou Mlle) Chapon, Esther Pelagie.
      Domicile: Paris (Paris) rue de l'Echelle, 3.
    - Quittance, paiement, d'adjudication de capital, 3120f., 26 février 1851
      Domicile: Batignolles (les) (Paris) boulevard Levy, 94.
      Nom, qualité: (M.) Mainfroy, Pierre Marie Constant.
    - Quittance, paiement de maison, 7166f, Paris (Paris) rue de Navarin, 8., 1er mars 1851
      Nom, qualité: (M.) Woet, Flavien Felix Joseph.
      Domicile: Paris (Paris) rue Breda, 23.
      Domicile: Paris (Paris) boulevard Montmartre, 9
      Or celle-ci est rattachée matériellement à un autre acte conservé dans les minutes de ce même notaire pour la période de octobre 1850 (la date exacte de l'autre acte est mentionnée dans la colonne 'minutes' du répertoire du notaire).
    - Procuration, dépôt, vente de rentes etat 5%, 104f., 12 mars 1851
      Nom, qualité: (M.) Dorleans, Nicolas.
      Domicile: Irancy (Yonne).
      Nom, qualité: (M.) Veyrac, Jean Francois.
      Profession: agent-de-change, Paris.
    - Prorogation, delai de remboursement de créance, 12000f., 15 mars 1851
      Nom, qualité: (M.) Isambert, Alphonse Louis.
      Profession: redacteur des douanes, Paris.
      Nom, qualité: (Mme ou Mlle) Moisy, Anna Louise.
      Domicile: Paris (Paris) rue Louis-le-Grand, 6
      Or celle-ci est rattachée matériellement à un autre acte conservé dans les minutes de ce même notaire pour la période de mars 1842 (la date exacte de l'autre acte est mentionnée dans la colonne 'minutes' du répertoire du notaire).
    - Quittance, intérêt d'une obligation, 2327f., 17 mars 1851
      Nom, qualité: (Mme ou Mlle) Veilpeaux, Jeanne Pierrette Francoise.
      Domicile: Paris (Paris) rue Monsigny, 4.
      Nom, qualité: (M.) Comte, Louis Appolinaire Christin Emmanuel.
      Profession: propriétaire, directeur du theatre des jeunes eleves, Paris.
      Domicile: Paris (Paris) rue Monsigny, 4
      Or celle-ci est rattachée matériellement à un autre acte conservé dans les minutes de ce même notaire pour la période de mai 1844 (la date exacte de l'autre acte est mentionnée dans la colonne 'minutes' du répertoire du notaire).
    - Acceptation, transport de créance., 18 mars 1851
      Nom, qualité: (M.) Chevreau, Jean Marie.
      Domicile: Privas (Ardèche).
      Nom, qualité: (Mme ou Mlle) Collas, Marie Eulalie Divine.
    - Quittance, acompte sur paiement de maison, 6500f sur 50000f, Paris (Paris) place Baudoyer., 18 mars 1851
      Nom, qualité: (M.) Moccand, Jean Joseph.
      Domicile: Paris (Paris) rue Sainte-Avoie, 30.
      Nom, qualité: (Mme ou Mlle) Gancel, Genevieve.
      Relations: épouse de l'intervenant 3